臺灣板橋地方法院交通事件裁定　　　　　　　　　　九十一年度交聲字第二八四號
　　原處分機關　交通部公路局台北區監理所
　　受 處 分人
　　即異 議 人　其朋半導體股份有限公司
　　代　表　人　 張文華
右列受處分人因違反道路交通管理處罰條例案件，對原處分機關九十年十二月二十一
日北監五字第裁四○－一Ａ0000000號處分，聲明異議，本院裁定如左：
      主      文
原處分撤銷。
其朋半導體股份有限公司汽車駕駛人，在禁止臨時停車處所停車，處罰鍰新臺幣陸佰
元。
      理      由
一、按汽車駕駛人停車時，在禁止臨時停車處所停車者，處新臺幣六百元以上一千二
    百元以下罰鍰，道路交通管理處罰條例第五十六條第一項第一款定有明文。又本
    條例所定罰鍰之處罰，行為人接獲違反道路交通管理事件通知單後，應於十五日
    內，到達指定處所聽候裁決。但行為人認為舉發之事實與違規情形相符者，得不
    經裁決，逕依各該條款罰鍰最低額，向指定之處所繳納結案，道路交通管理處罰
    條例第九條第一項前段定有明文。
二、原處分機關略以：受處分人即異議人其朋半導體股份有限公司（以下簡稱其朋公
    司）於民國九十年七月二十三日上午八時四十分許，將車牌號碼三Ｇ─○九六七
    號自用一般小客車，在民生立體停車場處，禁止臨時停車處所停車，應依道路交
    通管理處罰條例第五十六條第一項第一款規定，裁處罰鍰新臺幣一千二百元，異
    議人對違規事實雖未爭執，然以伊並未接獲舉發違反道路交通管理事件通知單，
    不知已遭舉發，於今遽遭最高額處罰，難以干服，爰求為撤銷原處分，從輕論處
    等語。
三、經查：前開自用小客車於右揭時、地違規停車，經警逕行拍照後舉發，有臺北市
    政府交通局北市交停字第一Ａ0000000舉發違反道路交通管理事件通知單
    影本及採證照片二紙在卷可稽，異議人對上開違規情事亦不爭執，則異議人有違
    規事實之情形，甚為顯然。惟就舉發違反道路交通管理事件通知單有無合法送達
    於異議人乙節，經本院於九十一年二月二日以板院通刑士九一交聲二八四字第○
    八九六○號函，向原舉發單機關即臺北市停車管理處查詢舉發通知單送達情形，
    惟臺北市停車管理處僅函覆以掛號號碼第二五○二○八號郵件送達異議人，並未
    提出其他事證以供調查，自無從證明其舉發違反道路交通管理事件通知單已合法
    送達於異議人，是以異議人辯稱未收受舉發違反道路交通管理事件通知單，要難
    斥為虛妄；綜上，原處分機關之裁罰雖非無據，然其舉發違規過程既有可議，並
    致異議人喪失於收受上開通知單後十五日內自動依最低額繳納罰鍰之利益，應認
    本件異議為有理由，爰撤銷原處分，並依據首開法條規定，自為裁罰如主文所示
    ，用期適法。
據上論結，應依道路交通案件處理辦法第二十條前段，裁定如主文。
中      華      民      國    九十一    年      四      月     十七     日
                                    臺灣板橋地方法院交通法庭
                                        法  官  徐玉玲
右正本證明與原本無異。
如不服本裁定應於送達後五日內向本院提出抗告狀。
                                        書記官  陳映孜
中      華      民      國    九十一    年      四      月     十七     日
